臺灣臺中地方法院刑事判決  
111年度交易字第949號
公  訴  人  臺灣臺中地方檢察署檢察官
被      告  楊子諭


上列被告因公共危險案件，經檢察官提起公訴（111年度偵字第2
3255號），被告就被訴之事實為有罪陳述，經告知被告簡式審判
程序之旨，並聽取當事人意見後，本院裁定進行簡式審判程序，
判決如下：
    主      文
楊子諭駕駛動力交通工具而吐氣所含酒精濃度達每公升零點貳伍
毫克以上，累犯，處有期徒刑捌月。
    事實及理由
一、本案犯罪事實及證據，除證據部分增列被告楊子諭於警詢、
    本院行準備、審理程序時之自白外，餘均引用檢察官起訴書
    之記載（如附件）。
二、論罪科刑：
（一）被告於為警查獲時吐氣所含酒精濃度為每公升0.85毫克，
      已達每公升0.25毫克以上。核被告所為，係犯刑法第185
      條之3第1項第1款之駕駛動力交通工具而吐氣所含酒精濃
      度達每公升0.25毫克以上之罪。
（二）查被告前因①不能安全駕駛案件，經本院以109年度中交簡
      字第222號判決判處有期徒刑6月確定；②不能安全駕駛案
      件，經本院以109年度交易字第278號判決判處有期徒刑6
      月，併科罰金新臺幣5萬元確定；上開各案嗣經本院以109
      年度聲字第2486號裁定定應執行有期徒刑11月確定，入監
      服刑後於民國110年6月19日縮短刑期執行完畢出監，有刑
      案資料查註紀錄表、臺灣高等法院被告前案紀錄表、上開
      判決及裁定附卷可按。起訴書已具體指出依卷附刑案資料
      查註紀錄表所示，被告本案因前案而構成累犯，並已說明
      前案與本案均為公共危險案件，請法院依累犯規定加重其
      刑，並經檢察官於審理程序中重申之，被告當庭表示對此
      並無意見，且承認本案構成累犯，可認檢察官對被告因前
      案而構成累犯之事實及應加重其刑之事項已有所主張且符
      合應有之證明程度。被告於受前案徒刑之執行完畢後，5
      年以內故意再犯有期徒刑以上之本案犯罪，為累犯，考量
      被告前案犯罪經執行完畢後，理應產生警惕，而能因此自
      我控管，不再觸犯有期徒刑以上之罪，卻故意再犯本案，
      足見其對於刑罰之反應力薄弱，況前案與本案又同屬不能
      安全駕駛罪，顯見被告有一再觸犯同類犯罪之特別惡性，
      並參酌司法院釋字第775號解釋意旨，認被告依刑法第47
      條第1項規定，就其本案所犯之罪加重最低本刑，與憲法
      罪刑相當之原則無違，爰依法加重其刑。
（三）爰審酌被告明知酒精成分對人之意識能力具有不良影響，
      酒後駕車對一般往來之公眾及駕駛人自身皆具有高度危險
      性，卻漠視自己安危，並罔顧公眾安全，於服用酒類後，
      仍執意騎乘普通重型機車上路，其行為對於交通安全已生
      危害，應予非難，並考量被告犯罪動機、目的、手段，行
      為時並有駕駛執照經吊銷仍駕駛、使用註銷之牌照之違規
      情事（見卷附公路監理電子閘門證號查詢機車駕駛人資料
      結果［駕駛執照經酒駕吊銷］、公路監理電子閘門車號查詢
      機車車籍資料結果［牌照因車主死亡逕行註銷］、臺中市政
      府警察局舉發違反道路交通管理事件通知單影本［駕駛執
      照經吊銷仍駕車、使用註銷之牌照］），於為警查獲時吐
      氣所含酒精濃度，犯後坦承犯行之態度，兼衡其前科素行
      （本案已係第5次犯不能安全駕駛之公共危險罪，見卷附
      刑案資料查註紀錄表、臺灣高等法院被告前案紀錄表、相
      關緩起訴處分書及判決），於審理程序中自陳國中肄業之
      智識程度，目前無工作，無固定收入，與妻同住，無人需
      其撫養，經濟狀況小康等一切情狀，量處如主文所示之刑
      ，以資懲儆。　　
三、依刑事訴訟法第273條之1第1項、第299條第1項前段、第310
    條之2、第454條，判決如主文。
四、如不服本判決應於收受判決後20日內向本院提出上訴書狀，
    並應敘述具體理由；其未敘述上訴理由者，應於上訴期間屆
    滿後20日內向本院補提理由書（均須按他造當事人之人數附
    繕本）。切勿逕送上級法院。
本案經檢察官楊仕正提起公訴，由檢察官羅秀蓮到庭執行職務。
中　　華　　民　　國　　111 　年　　12　　月　　14　　日
　　　　　　　　　刑事第十八庭  法  官  吳欣哲
以上正本證明與原本無異。
　　　　　　　　　　　　　　　  書記官　劉子瑩
中　　華　　民　　國　　111 　年　　12　　月　　15　　日
附錄本案論罪科刑法條全文：
中華民國刑法第185條之3
駕駛動力交通工具而有下列情形之一者，處三年以下有期徒刑，
得併科三十萬元以下罰金：
一、吐氣所含酒精濃度達每公升零點二五毫克或血液中酒精濃度
    達百分之零點零五以上。
二、有前款以外之其他情事足認服用酒類或其他相類之物，致不
    能安全駕駛。
三、服用毒品、麻醉藥品或其他相類之物，致不能安全駕駛。
因而致人於死者，處三年以上十年以下有期徒刑，得併科二百萬
元以下罰金；致重傷者，處一年以上七年以下有期徒刑，得併科
一百萬元以下罰金。
曾犯本條或陸海空軍刑法第五十四條之罪，經有罪判決確定或經
緩起訴處分確定，於十年內再犯第一項之罪因而致人於死者，處
無期徒刑或五年以上有期徒刑，得併科三百萬元以下罰金；致重
傷者，處三年以上十年以下有期徒刑，得併科二百萬元以下罰金
。
--------------------------------------------------------
附件：
臺灣臺中地方檢察署檢察官起訴書                      則股
　　　　　　　　　　　　　　　　　　111年度偵字第23255號
　　被　    告　楊子諭　男　68歲（民國00年0月00日生）
                        住○○市○○區○○街00巷00號
　　　　　　　　　    　國民身分證統一編號：Z000000000號
上列被告因公共危險案件，業經偵查終結，認應提起公訴，茲將
犯罪事實及證據並所犯法條分敘如下：
        犯罪事實
一、楊子諭前於民國104、106年間各有1次、109年間有2次酒後
    駕車之公共危險案件，依序分別經本署檢察官以104年度速
    偵字第3063號為緩起訴處分確定、由臺灣臺中地方法院以10
    6年度中交簡字第2113號刑事簡易判決判處有期徒刑4月，併
    科新臺幣（下同）2萬元確定，有期徒刑部分於106年10月6
    日易科罰金執行完畢、以109年度中交簡字第222號刑事簡易
    判決判處有期徒刑6月、109年度交易字第278號刑事判決判
    處有期徒刑6月，併科罰金5萬元，合併定應執行有期徒刑11
    月確定，於110年6月19日縮短刑期執行完畢。詎仍不知悔改
    ，復自111年4月20日19時許起至同日20時許止，在臺中市烏
    日區福泰街附近媽祖廟內飲用威士忌酒2杯後，仍於同年月2
    1日9時許，自該處騎乘車牌號碼000-000號普通重型機車上
    路。嗣於同年月21日9時51分許，行經臺中市南區福田三街
    與烏日區光明路交岔路口時，因未依規定配戴口罩為警攔查
    ，發現其身上有明顯酒味，遂當場對其施以吐氣式酒精濃度
    測試，於同年月21日10時12分許，測得其吐氣所含酒精濃度
    達每公升0.85毫克。
二、案經臺中市政府警察局第三分局報告偵辦。
        證據並所犯法條
一、上揭犯罪事實，業據被告楊子諭於偵查中坦承不諱，復有臺
    中市政府警察局駕駛人酒精測定紀錄表、舉發違反道路交通
    管理事件通知單影本及員警職務報告等在卷可稽，足認被告
    之自白與事實相符，其犯嫌堪以認定。
二、核被告所為，係犯刑法第185條之3第1項第1款之公共危險罪
    嫌。又被告前有如犯罪事實欄所載之有期徒刑執行完畢，有
    刑案資料查註紀錄表及前案判決書在卷可稽，其於有期徒刑
    執行完畢5年以內故意再犯本案有期徒刑以上之罪，該當刑
    法第47條第1項之累犯，請審酌被告於本案所涉犯罪類型相
    同，並非一時失慮、偶然發生，而前案之徒刑執行無成效，
    被告對於刑罰之反應力薄弱，加重其法定最低度刑，並無司
    法院大法官會議釋字第775號解釋意旨所指可能使被告所受
    刑法超過其應負擔罪責之疑慮，請依刑法第47條第1項規定
    酌予加重其刑。
三、依刑事訴訟法第251條第1項提起公訴。
  　此  致
臺灣臺中地方法院
中　　華　　民　　國　 111　　年　　6   　月　  7 　　日
                              檢察官　楊仕正
本件正本證明與原本無異
中　　華　　民　　國　 111　　年　　6 　　月　　10　　日
                              書記官  陳本真
所犯法條：
中華民國刑法第185條之3
駕駛動力交通工具而有下列情形之一者，處3年以下有期徒刑，
得併科30萬元以下罰金：
一、吐氣所含酒精濃度達每公升零點二五毫克或血液中酒精濃度
    達百分之零點零五以上。
二、有前款以外之其他情事足認服用酒類或其他相類之物，致不
    能安全駕駛。
三、服用毒品、麻醉藥品或其他相類之物，致不能安全駕駛。
因而致人於死者，處3年以上10年以下有期徒刑，得併科2百萬元
以下罰金；致重傷者，處1年以上7年以下有期徒刑，得併科1百
萬元以下罰金。
曾犯本條或陸海空軍刑法第54條之罪，經有罪判決確定或經緩起
訴處分確定，於10年內再犯第1項之罪因而致人於死者，處無期
徒刑或5年以上有期徒刑，得併科3百萬元以下罰金；致重傷者，
處3年以上10年以下有期徒刑，得併科2百萬元以下罰金。